Inventaris van het archief van het Rijksbureau voor Papier, Papierverwerkende en Grafische Industrie en voorgangers, 1939-1950
Nationaal Archief, Den Haag
- RIJKSBUREAU VOOR PAPIER, PAPIERVERWERKENDE EN GRAFISCHE INDUSTRIE 1943-1950, 3.
  - NAAR ONDERWERP INGEDEELDE STUKKEN, 3.2
    - TAAKUITOEFENING, 3.2.2
      - Taakuitoefening op basis van de Distributiewet 1939, de productbeschikking(en) en de distributiebeschikking(en), 3.2.2.1
        - Onderzoek naar voorraden, productie, verwerking en gebruik, 3.2.2.1.4
          - Stukken betreffende onderzoek naar aankoop van karton ten behoeve van de grafische industrie, 1945.; 211; 1 omslag
          - Stukken betreffende de ramingen en productie van papieren zakken door de Bates Cepro, alsmede verzoeken om hogere kwantum voor de invoer van kraftpapier voor de productie van zakken, 1947-1948.; 212; 1 omslag
          - Staat van de productie en import van bedrukt behangselpapier, 1948.; 213; 1 stuk
          - Rapporten over de behoefte aan boekbinderstextiel, met bijlage, 1948.; 214; 1 omslag
          - Overzicht betreffende een indeling van het aantal bedrijven naar omzetklasse, 1949.; 215; 1 stuk
          - Stukken betreffende de vernietiging van verkiezingsmateriaal, dat als grondstof gebruikt zou kunnen worden voor de fabricage van papier, 1949.; 216; 1 omslag
        - Planning, 3.2.2.1.5
          - Staten betreffende de planning van de benodigde grondstoffen voor de productie van papiersoorten, met bijlagen, 1943-1944.; 217; 1 omslag
          - Industriële oriënteringsschema's voor papiergrondstoffen, papiersoorten en papier-eindproducten voor de papier- en de papierverwerkende industrie, 1943-1947.; 218; 1 pak
          - Stukken betreffende de behoefteramingen voor papiersoorten en nevengrondstoffen, 1945-1947.; 219; 1 omslag
          - Stukken betreffende het verzamelen van gegevens van diverse vakgroepen over de behoefte aan materiaal en grondstoffen in verband met de planning, 1945-1947.; 220; 1 omslag
          - Stukken betreffende de behoefteraming aan outillage voor de Nederlandse dagbladpers, 1945-1948.; 221; 1 omslag
          - Staten betreffende de maandelijkse planning voor de toewijzing van kolen voor de papierindustrie, 1946.; 222; 1 omslag
          - Stukken betreffende het commentaar op de procedureregeling van de Commissie Kapitaalgoederen inzake de behandeling van Industriële en Verkeersinvesteringsplannen voor het jaar 1950, 1949.; 223; 1 omslag
        - Toewijzing van voorraden, 3.2.2.1.6
          - Maandoverzichten van door de Ordercommissies van (onder)vakgroepen behandelde aanvragen van grondstoffen, 1943-1945.; 224-227; 4 omslagen
            - Ondervakgroep Machinale Enveloppen-Fabricage 1943-1944, 224
            - Ondervakgroep Papieren Zakken 1944, 225
            - Vakgroep Golfkarton-Industrie 1943-1944, 226
            - Vakgroep Kartonnage-Industrie 1943-1945, 227
          - Stukken betreffende de toewijzing van board en strokarton, 1943-1948.; 228; 1 omslag
          - Stukken betreffende de enquête onder vak- en ondervakgroepen over hun taken met betrekking tot de toewijzing van voorraden aan bedrijven, 1945-1946.; 229; 1 omslag
          - Verklaring van Van Reekum Papier N.V. om zich bij de leverantie van papier te houden aan de regels inzake voorrangsbewijzen, 1948.; 230; 1 stuk
        - Regeling van productie en vervoer, 3.2.2.1.7
          - Stukken betreffende de uniformering van de benaming en indeling van papiersoorten, 1943.; 231; 1 omslag
          - Handleiding voor voorschriften en verboden voor de fabricage van artikelen, c. 1943.; 232; 1 stuk
          - Richtlijnen, regelingen en verslagen over de stillegging van bedrijven, 1943-1944.; 233; 1 omslag
          - Stukken betreffende de behandeling van de problemen die zich voordoen bij de productie en distributie van verpakkingsmateriaal voor generator-brandstoffen, 1943-1944.; 234; 1 omslag
          - Stukken betreffende de opgaven van geheel of gedeeltelijk stilgelegde bedrijven, 1943-1944.; 235; 1 omslag
          - Stukken betreffende het concentreren van bedrijven, de inkrimping van productie en personeel in verband met de slechte economische omstandigheden, 1943-1944.; 236-240; 3 omslagen en 2 stukken
            - Algemeen 1944, 236
            - Grafische industrie 1943-1944, 237
            - Kartonnageindustrie 1944, 238; stuk
            - Papieren zakken- en enveloppenindustrie 1944, 239; stuk
            - Strokartonindustrie 1943-1944, 240
          - Stukken betreffende het stilleggen van bedrijven, 1943-1944.; 241; 1 omslag
          - Verwerkingsvoorschrift voor de fabricage van papieren zakken, c. 1944.; 242; 1 stuk
          - Overzichten van de stofsamenstelling voor diverse soorten papier en karton, 1944-1944.; 243; 1 omslag
          - Stukken betreffende de urgentie- en productieprogramma's in verband met de benodigde grondstoffen voor de papierindustrie, 1945.; 244; 1 omslag
          - Stukken betreffende het controleren van de kosten van het vrachtvervoer per boot, 1945-1949.; 245; 1 omslag
          - Overzichten betreffende de productie en invoer van papier voor de grafische industrie, 1946-1947.; 246; 1 omslag
        - Verlening van vergunningen, 3.2.2.1.8
          - Overzichten betreffende afgegeven koop- en vervoervergunningen, 1943-1947.; 247; 1 omslag
          - Stukken betreffende de richtlijnen, aanwijzingen en de controle van af te geven vergunningen volgens de Interbank-procedure, alsmede de voorbereiding van de 2e trance-Interbanklening, 1948.; 248; 1 omslag
        - Inning van bijdragen, inschrijvings- en consentgelden, 3.2.2.1.9
          - Staten van af te dragen consentgelden, 1943-1949.; 249; 1 omslag
          - Stukken betreffende betreffende de inning en verlenen van ontheffing van de verplichting tot betaling van consentgelden, 1944-1950.; 250; 1 omslag
      - Uitvoering van aan het rijksbureau gedelegeerde taken, 3.2.2.2
        - Regeling van de in- en uitvoer, 3.2.2.2.1
          - Staten betreffende de in- en uitvoer van papier, papiergrondstoffen en -producten, met bijlagen, 1943-1949.; 251; 1 omslag
          - Stukken betreffende de verlening van vergunningen aan bedrijven ten behoeve van de invoer van machines en apparatuur, 1943-1950.; 252-265; 14 omslagen
            Voorbeelddossiers.
            - Blazer & Metz N.V., fabriek van kantoorboeken, schrijf- en tekenartikelen 1949, 252
            - G.H. Bührmann's Papiergroothandel N.V. 1948-1950, 253
            - Coöperatieve Strokartonfabriek de Vrijheid 1949, 254
            - Golfkarton- en kartonnagefabriek Van der Aa 1943-1950, 255
            - Koninklijke Nederlandse Papierfabriek N.V. 1946-1949, 256
            - N.V. Algemeen Handelsblad 1948-1949, 257
            - N.V. Boekbinderij Gebr. Kusters 1948-1949, 258
            - N.V. Boekbinderij v.h. P. Abbringh 1948-1949, 259
            - N.V. Drukkerij De Agrarische Pers 1948-1949, 260
            - N.V. Kartonfabriek Beukema & Co. 1946-1950, 261
            - Papierfabrieken van Gelder Zonen N.V. 1948-1950, 262
            - Staatsdrukkerij- en Uitgeverijbedrijf 1947-1949, 263
            - Stadsdrukkerij van Amsterdam 1948-1949, 264
            - J.B. Wolters Uitgeversmaatschappij N.V. 1947-1949, 265
          - Stukken betreffende de vaststelling van de invoerprocedure van papier uit Finland, 1944-1945.; 266; 1 omslag
          - Correspondentie met de Centrale Dienst voor In- en Uitvoer betreffende de raming en regeling van de in- en uitvoer, 1945-1949.; 267; 1 omslag
          - Naamlijsten van artikelen voor de statistiek van de in-, uit- en doorvoer, 1945-1949.; 268; 1 omslag
          - Stukken betreffende de planning en raming van de in- en uitvoer van producten en grondstoffen, 1945-1950.; 269-270; 1 pak en 1 omslag
            - Papiergrondstoffen, -hulpstoffen en -producten 1945-1950, 269; pak
            - Machines 1945-1949, 270
          - Stukken betreffende de verlening van vergunningen voor de in- en uitvoer van goederen, 1945-1950.; 271-273; 1 pak en 2 omslagen
            - Algemeen 1945-1950, 271
            - Machinecontingenten 1947, 272; pak
            - Papier en karton 1947, 273
          - Stukken betreffende de urgentieaankopen van machines in het buitenland ten behoeve van de grafische en papierverwerkende industrie in Nederland, met bijlagen, 1946.; 274; 1 omslag
          - Rapport betreffende de werkzaamheden van de afdeling Papier van de Administratie voor Relief en Rehabilitatie (ARR), c. 1946.; 275; 1 stuk
          - Overzichten betreffende de invoer van grondstoffen over 1945-1946, 1946-1947.; 276; 1 omslag
          - Stukken betreffende de werkzaamheden van Commissie van Drie van de Ondervakgroep Groothandel in Schrijfwaren, Papierwaren, Kantoorbenodigdheden, School-, Schrijf-, Teken- en Schilderbenodigdheden inzake de verdeling van de importcontingenten voor kantoorbenodigdheden onder diverse bedrijven en instellingen, alfabetisch geordend op bedrijf en instelling, 1946-1950.; 277; 1 pak
          - Nota betreffende de verdeling van de invoer van papier, met bijlage, 1947.; 278; 1 omslag
          - Stukken betreffende de invoer van koperdoek uit Frankrijk, 1947.; 279; 1 omslag
          - Stukken betreffende de rapportage door de Centrale Dienst voor In- en Uitvoer inzake de realisatie van het Tweede Exportplan 1947, 280; 1 omslag
          - Stukken betreffende richtlijnen voor de in- en uitvoer met Duitsland via de Trustmaatschappij voor de Handel van Nederland met het Buitenland N.V., 1947-1949.; 281; 1 omslag
          - Goederenlijsten en -overzichten van de handel met Europese landen en Israël, 1948-1949.; 282; 1 omslag
          - Stukken betreffende de behandeling van de problemen over de invoer van Bobst-machines uit Zwitserland, 1948-1949.; 283; 1 omslag
          - Enquête gehouden onder de leden van de Ondervakgroep Groothandel in Schrijf- en Papierwaren, Kantoor- en Schoolbenodigdheden over de import van artikelen uit het buitenland, 1949.; 284; 1 omslag
        - Vordering van voorraden, 3.2.2.2.2
          - Stukken betreffende de opgaven van in beslag genomen en afgevoerde machines, 1943-1948.; 285; 1 pak
          - Nota betreffende de export van grafische machines uit door de Duitse bezetter gesloten ondernemingen, 1944.; 286; 1 stuk
        - Prijsvorming en prijsbeheersing, 3.2.2.2.3
          - Begrotingen van het Egalisatiefonds, 1943-1945.; 287; 1 omslag
          - Stukken betreffende de handhaving van de minimumprijs, alsmede de prijsverhogingen van papier en grondstoffen, 1943-1947.; 288; 1 omslag
          - Stukken betreffende de verrekening van heffingen en toeslagen op in- en uitvoerprijzen via het Prijsegalisatiefonds, alsmede aanpassingen van de binnenlandse en in- en uitvoerprijzen van papiergrondstoffen, -hulpstoffen en -producten, 1943-1949.; 289; 1 omslag
          - Prijzenbeschikkingen betreffende invoergoederen en kopieer- en typewerk, 1944-1947.; 290; 1 omslag
          - Stukken betreffende de verkoopprijzen voor papier, 1944-1948.; 291; 1 omslag
          - Prijsvaststellingen van het directoraat-generaal van de Prijzen, met schema van reeds afgegeven prijsvaststellingen, 1945-1946.; 292; 1 omslag
          - Stukken betreffende de behandeling van moeilijkheden met de papierfabrieken van Gelder Zonen N.V. over te hoog doorberekende kosten bij de verkoop van papier en grondstoffen, 1945-1948.; 293; 1 omslag
          - Stukken betreffende de instelling en opheffing van een regeling tot een heffing van 1% op de verkoopprijs van papier voor de meerkosten van grondstoffen die nodig zijn voor de fabricage van strocellulose, alsmede de afdracht van deze heffing door de papierfabrikanten aan het rijksbureau, 1946-1947.; 294; 1 omslag
        - Bescherming van werkgelegenheid in de industrie, 3.2.2.2.4
          - Stukken betreffende de behandeling van verzoeken van bedrijven inzake de vrijstelling van personeel voor de Arbeitseinsatz, 1943.; 295; 1 omslag
          - Stukken betreffende de opgaven van de huidige personeelssterkte door de diverse bedrijfstakken, 1945.; 296; 1 omslag
        - Uitvoering Bedrijfsvergunningenbesluit 1941, 3.2.2.2.5
          - Stukken betreffende de toepassing van het Bedrijfsvergunningenbesluit ten aanzien van het al of niet verlenen van vergunningen aan bedrijven, 1944-1949.; 297; 1 omslag
          - Stukken betreffende de werkzaamheden van de Adviescommissie Oprichting Bedrijven, 1944-1950.; 298; 1 omslag
          - Stukken betreffende de totstandkoming van ondernemers-overeenkomsten inzake de erkenning, vestiging en overname van grafische bedrijven, 1945-1949.; 299; 1 omslag
          - Stukken betreffende de verlening van vergunningen ten behoeve van de vestiging, en overname van bedrijven dan wel de uitbreiding of vervanging van hun machinebestand, 1946-1950.; 300-307; 8 omslagen
            - C. van der Bent (overname van drukkerij Arco) 1949, 300
            - De Nederlandsche Bank (vestiging huisdrukkerij) 1949-1950, 301
            - Drukkerij en uitgeverij de Arbeiderspers (vervanging en invoer) 1948-1949, 302
            - Levensverzekeringsmaatschappij Arnhem (vestiging kantoordrukinrichting) 1948, 303
            - Nationale Drukkerij en Kalenderfabriek (uitbreiding boekdrukkerij) 1949, 304
            - Spuit- en plaatbewerkingsbedrijf Adriaen (vestiging en uitbreiding papierbinderij) 1946-1948, 305
            - St. Alphonsus Stichting (overname drukkerij mevr. de Wed. S. Tieland) 1949, 306
            - Uitgeverij G.F. Callenbach (uitbreiding boekbinderij) 1948-1949, 307
          - Leidraden voor het aanvragen van bedrijfsvergunningen, c. 1947.; 308; 1 omslag
        - Medewerking aan de afwikkeling van oorlogsgevolgen, 3.2.2.2.6
          - Stukken betreffende de medewerking aan de ondersteuning van onder oorlogsgevolgen geleden bedrijven en het rechtsherstel van bedrijven, 1942-1950.; 309; 1 pak
            Bevat ook bescheiden van het archief van het Rijksbureau voor Papier.
          - Rapporten betreffende controle van beschadigde en verwoeste drukkerijen, 1944-1945.; 310; 1 omslag
          - Overzichten van gebombardeerde papier-, papierverwerkende en grafische bedrijven, 1945.; 311; 1 omslag
          - Brieven aan de commissaris-generaal ter bevordering van de Nederlandse Economische Belangen in Duitsland betreffende de terugvordering van grafische machines die door de Duitsers waren gevorderd en naar Duitsland zijn afgevoerd, met bijlagen, 1945.; 312; 1 omslag
          - Overzicht van gearresteerde, verdwenen of overleden personeelsleden van grafische bedrijven, c. 1945.; 313; 1 stuk
          - Overzichten van vijandelijk vermogen bij papier, papierverwerkende en grafische bedrijven, c. 1945.; 314; 1 omslag
          - Stukken betreffende het toezicht op de aankoop en distributie van overtollige legergoederen (dumpgoederen), 1945-1949.; 315; 1 pak
          - Uiteenzetting van de onderwerpen die in de Commissie voor de Industriële Ontwikkeling worden behandeld en de problemen die zich daarbij voordoen, met geleidebrief, 1947.; 316; 1 omslag
          - Stukken betreffende het innen van vorderingen betrekking hebbende op partijen papier afkomstig uit oorlogsbuit, 1948-1949.; 317; 1 omslag
        - Medewerking aan de uitvoering van het Marshallplan, 3.2.2.2.7
          - Correspondentie betreffende de uitvoering van het Marshallplan, 1948-1950.; 318; 1 omslag
        - Medewerking aan economische maatregelen in internationaal verband, 3.2.2.2.8
          - Stukken betreffende aangelegenheden met betrekking tot de Organisatie voor Europese Economische Samenwerking (OEES) en de Conseil Tripartite de Coopération Economique, 1946-1949.; 319; 1 omslag
          - Correspondentie met het secretariaat van de Commissie Pulp en Papier van en de Nederlandse delegatie bij de Organisatie voor Europese Economische Samenwerking (OEES), 1948-1949.; 320; 1 omslag
      - Uitvoeren van controle en opleggen van sancties, 3.2.2.3
        - Stukken betreffende de controle op de verkoop van papier, alsmede processen-verbaal opgemaakt in verband met de clandestiene handel in papier, 1942-1943.; 321; 1 omslag
- GEDEPONEERDE ARCHIEVEN, 4.
  - Tijdelijk Rijksbureau Den Bosch (Sectie Grafische Industrie) 1944-1946, 4.1
    - Circulaires van de Papier Commissie Limburg, met bijlagen, 1944-1945.; 322; 1 omslag
    - Correspondentie met diverse personen en instanties, alfabetisch geordend, 1944-1946.; 323; 1 pak
    - Ontwerp-plan tot verwerking van orders ter voorziening in de behoefte van drukwerken voor overheidsinstellingen, 1945.; 324; 1 stuk
    - Circulaire en mededelingen van het rijksbureau, met bijlage, 1945.; 325; 1 omslag
    - Begroting van de Kapitaaldienst voor het 2e halfjaar 1945, met bijlage, 326; 1 omslag
    - Begrotingen van het Fonds Diversen voor de jaren 1944 en 1945, alsmede van het Prijsegalisatiefonds voor 1945, met bijlagen, 327; 1 omslag
    - Notulen van vergaderingen met diverse personen en instanties, met bijlage, 1945.; 328-332; 1 omslag en 4 stukken
      - College van Algemene Commissarissen voor Landbouw, Handel en Nijverheid te Tilburg, 328
      - Papierfabrikanten, 329
      - Raad van Bijstand van het Rijksbureau voor Papier, Papierverwerkende en Grafische Industrie, 330; omslag
      - Rijksbureaus in Groningen en Friesland, 331
      - Sectie Papierfabrikanten en Grafische Industrie te Den Bosch, 332
    - Vergunningen, verleend aan Drukkerij A.F. van Hooydonk te Nijmegen en Boekbinderij H.C. Maasakkers te Helmond, inzake het voorhanden of in voorraad houden, gebruiken en verwerken van de goederen, welke op 26 november 1940 in de bedrijven van die ondernemingen aanwezig waren, 1945.; 333; 1 omslag
    - Begroting voor de import van goederen voor het jaar 1945, met bijlage, 334; 1 omslag
    - Begroting voor het derde kwartaal 1945 van het Fonds Dienst Handel en Nijverheid, met bijlagen, 335; 1 omslag
    - Stukken betreffende de liquidatie van het door de Duitsers gevormde papiermagazijn te Grave, 1945-1946.; 336; 1 omslag
    - Accountantsrapport over de periode november 1944 tot en met 31 december 1945, 1946.; 337; 1 stuk
  - Tijdelijk Rijksbureau Maastricht (Sectie Papier en Papierverwerkende Industrie) 1945, 4.2
    - Correspondentie met diverse instanties, 1945.; 338; 1 omslag
    - Rapporten van de Buitendienst van het Rijksbureau te Amsterdam inzake de liquidatie van het tijdelijk rijksbureau en de overname van de administratie en de werkzaamheden door het Rijksbureau te Amsterdam, met bijlagen, 1945.; 339; 1 omslag
  - Tijdelijk Rijksbureau Nijmegen 1944-1945, 4.3
    - Correspondentie met het College van Algemene Commissarissen voor Landbouw, Handel en Nijverheid te Tilburg, 1944-1945.; 340; 1 omslag
    - Maandrapporten betreffende de economische positie van het bedrijfsleven, 1945.; 341; 1 omslag
  - Districtsbureau Tilburg 1945-1946, 4.4
    - Stukken betreffende de organisatie en de werkzaamheden, 1945-1946.; 342; 1 omslag